臺灣臺南地方法院交通事件裁定　　　　100年度交聲字第508號
原處分機關　交通部公路總局嘉義區監理所新營監理站
受處分人即
異　議　人　洪嘉鍾
上列受處分人因違反道路交通管理處罰條例案件，對於交通部公
路總局嘉義區監理所新營監理站民國100年6月29日所為之裁決處
分（處分案號：新監裁違字第裁73-E30B07523號）聲明異議，本
院裁定如下：
      主  文
異議駁回。
      理  由
一、原處分意旨略以：異議人洪嘉鍾於民國100年2月27日9時42
    分許，駕駛車牌號碼NUV-361號重型機車（下稱系爭機車）
    ，在新竹市○區○○路與大學路路口處之禁止臨時停車地段
    處停車，經新竹市警察局第二分局（下稱舉發機關）員警以
    「在禁止臨時停車處所停車」為由予以製單舉發，嗣原處分
    機關即交通部公路總局嘉義區監理所新營監理站以異議人違
    規事實明確，依道路交通管理處罰條例第56條第1項第1款之
    規定，裁處異議人罰鍰新臺幣（下同）600元等語。
二、聲明異議意旨略以：上開地點並非道路之一部分，亦非人行
    道用地，且該處為道路末端地帶，與一般供人通行之道路有
    以路緣石分隔，並非人行道地段，因此幾無影響交通之虞，
    此有舉發機關提出之採證照片可資證明，因此異議人應無違
    反道路交通管理處罰條例第56條第1項第1款之「在禁止臨時
    停車處所停車」之情形。另依道路交通標誌標線號誌設置規
    則第7條規定，標線必須語意清晰，方屬適法。本件違規地
    點處僅有一標誌牌，內容為「此處為加強拖吊」及「請勿停
    車」，而標誌牌上之「此處」內容為何？係指紅線處？人行
    道處？抑或空地處？均未見詳細說明，與新竹地區其他標誌
    牌上均有指明「人行道」、「廣場」之記載不同，此標誌牌
    顯有標示不清之疑慮。又本件違規日為100年2月27日，舉發
    機關遲至100年4月26日方填單告發，兩者時間相距甚遠，異
    議人質疑本件提出之照片有變造之情，爰聲明異議，請求撤
    銷原處分等語。
三、按汽車駕駛人停車時，在禁止臨時停車處所停車，處600元
    以上1,200元以下罰鍰，道路交通管理處罰條例第56條第1項
    第1款定有明文。復按汽車臨時停車時，應依下列規定：三
    設有禁止臨時停車標誌、標線處所不得臨時停車，道路交通
    安全規則第111條第1項第3款亦有明文。又道路交通安全規
    則所稱之「汽車」，係指在道路上不依軌道或電力架線而以
    原動機行駛之車輛（包含機器腳踏車），道路交通安全規則
    第2條第1項第1款規定參照。
四、經查：
  (一)舉發機關以異議人駕駛系爭機車於上開時、地有「在禁止臨
    時停車處所停車」之違規行為予以製單舉發，原處分機關據
    此裁處異議人600元罰鍰之事實，有原處分機關100年6月29
    日新監裁違字第裁73-E30B07523號裁決書及舉發機關100年4
    月26日E30B07523號舉發通知單等件在卷為證。
  (二)次查，新竹市○區○○路與大學路口處之國道新竹交流道南
    下匝道封閉區○○○道路主管機關即新竹市政府偕同土地管
    理單位即交通部臺灣區○道○○○路局於99年11月25日辦理
    會勘後，同意設置禁止停車標誌牌等情，有新竹市政府100
    年11月2日府交停字第1000124366號函1份在卷可稽（本院卷
    第46頁），故違規地點處業經道路主管機關劃設為道路交通
    安全規則第111條第1項第3款所規定之設有禁止臨時停車標
    誌處所一事，已臻明確。另舉發機關以100年7月15日竹市警
    二分五字第1000015152號函檢附違規採證照片、入案明細表
    、送達證書等件到院為佐（本院卷第37至41頁）。經本院檢
    視本件違規採證照片，系爭機車於上開時點係停放於新竹市
    ○區○○路與大學路口處之國道新竹交流道南下匝道旁之封
    閉區域內乙節，有上開違規採證照片在卷可憑（本院卷第40
    頁上部）。又查該區域乃供公眾行駛之一般道路及人行道兩
    者間之柏油路面地段，而該地段有以路緣石與一般道路加以
    區隔，故異議人稱該路段非供一般道路使用及人行道使用，
    應屬事實。惟本處封閉區○○路口處，經道路主管機關即新
    竹市政府設立一紅底白字之標誌牌，牌上標示「此處為加強
    拖吊」及「請勿停車」等字樣，此有禁止停車標誌牌設置狀
    況現場照片在卷可考（本院卷第40頁下部）。由此可知，該
    告示牌設立位置為該封閉區域路口處，足供一般人進入該封
    閉區域前即可一眼觀見該標示內容，又該標示內容之語意簡
    單明瞭，一般人均可知悉該封閉區域為禁止停車區域之情事
    ，故異議人辯稱該標誌內容不明確云云，顯為脫免責任之詞
    ，不足採信。
  (三)按違反本條例之行為，自行為成立之日起；行為有連續或繼
    續之狀態者，自行為終了之日起，逾三個月不得舉發，道路
    交通管理處罰條例第90條定有明文。查本件違規日為100年2
    月27日，而舉發機關員警填單舉發日為100年4月26日，尚在
    3個月之法定舉發期限內，故本件舉發程序並無違法。至異
    議人辯稱違規採證照片經變造云云，因異議人既未否認其有
    於違規地點處停車，且異議人亦無指出採證照片中何處有經
    變造之情形，是其空言指摘質疑照片真實度，自不足採。
  (四)綜上所述，異議人確有於上開時、地駕駛機車在禁止臨時停
    車處所停車之違規行為既可認定，則原處分機關裁處異議人
    罰鍰600元，經核於法尚無違誤，異議人本件異議為無理由
    ，應予駁回。
五、據上論斷，應依道路交通管理處罰條例第87條第2項、道路
    交通事件處理辦法第18條，裁定如主文。
中    華    民    國   100    年    12    月    30    日
                        交通法庭  法  官  黃聖涵
以上正本證明與原本無異。
如不服本裁定，應於收受送達後5日內向本院提出抗告狀。（應
附繕本）
                                  書記官  吳揆滿
中    華    民    國   101    年    1     月    3     日